---
title: Irregular Verbs
layout: default
---
# Various Irregular Verbs

## The Copula (to be)

The irregularities of this common Germanic verb is attributed to multiple source words that contributed to the

#### Indicative

Person | Present | Past
---|---|---
ek | em | var
þú | ert | vart
hon | er | var
vér | erum | várum
þér | eruð | váruð
þeir | eru | váru

#### Subjunctive

Person | Present | Past
---|---|---
ek | sé | væra
þú | sér | værir
hon | sé | væri
vér | sém | værim
þér | séð | værið
þeir | sé | væri

## Preterite-Present Verbs and the Modals

The Icelandic modal verbs follow the common Germanic pattern and similarly operate as conditioning auxiliary verbs. They are,

* kunna (to know)
* mega (to be able to)
* munu (shall, will be)
* þurfa (to need, require)

Historically these Germanic verbs form a part of a larger class of verbs called the _Preterite-Present Verbs_. A prevailing theory among linguists is that these verbs inherited their present tense form from an earlier Proto-Indo-European perfect tense. The conjugation of these verbs therefore irregular. Old Icelandic preserves four conjugations of these verbs. The other verbs of these category follows.

* eiga (to have)
* kná (to know)
* muna (to remember)
* unna (to allow)
* vita (to know)

### First Gradation

#### Indicative

Person | Present | Past
---|---|---
ek | veit | vissa
þú | veizt | vissir
hon | veit | vissi
vér | vitum | vissum
þér | vituð | vissuð
þeir | vitu | vissu

#### Subjunctive

Person | Present | Past
---|---|---
ek | viti | vissa
þú | vitir | vissir
hon | viti | vissi
vér | vitim | vissim
þér | vitið | vissið
þeir | viti | vissi

Past participle: vitat

Particularly make note of the following conjugation.

#### Indicative

Person | Present | Past
---|---|---
ek | á | átta
þú | átt | áttir
hon | á | átti
vér | eigum | áttum
þér | eiguð | áttuð
þeir | eigu | áttu

#### Subjunctive

Person | Present | Past
---|---|---
ek | eiga | ætta
þú | eigir | ættir
hon | eigi | ætti
vér | eigim | ættim
þér | eigið | ættið
þeir | eigi | ætti

Past Participle: áttr

### Third Gradation
#### Indicative

Person | Present | Past
---|---|---
ek | kann | kunna
þú | kannt | kunnir
hon | kann | kunni
vér | kunnum | kunnum
þér | kunnuð | kunnuð
þeir | kunna | kunnu

#### Subjunctive

Person | Present | Past
---|---|---
ek | kunni | kynna
þú | kunnir | kynnir
hon | kunni | kynni
vér | kunnim | kynnim
þér | kunnið | kynnið
þeir | kunni | kynni

Past Participle: kunnat

#### Indicative

Person | Present | Past
---|---|---
ek | ann | unna
þú | annt | unnir
hon | ann | unni
vér | unnum | unnum
þér | unnið | unnuð
þeir | unna | unnu

#### Subjunctive

Person | Present | Past
---|---|---
ek | unni | ynna
þú | unnir | ynnir
hon | unni | ynni
vér | unnim | ynnim
þér | unnið | ynnið
þeir | unni | ynni

Past Participle: unnat

#### Indicative

Person | Present | Past
---|---|---
ek | þarf | þurfta
þú | þarft | þurftir
hon | þarf | þurfti
vér | þurfum | þurftum
þér | þurfuð | þurftuð
þeir | þurfu | þurftu

#### Subjunctive

Person | Present | Past
---|---|---
ek | þurfi | þyrfta
þú | þurfir | þyrftir
hon | þurfi | þyrfti
vér | þurfim | þyrftim
þér | þurfið | þyrftið
þeir | þurfi | þyrfti

Past Participle: þurft

### Fourth Gradation

#### Indicative

Person | Present | Past
---|---|---
ek | man | munda
þú | mant | mundir
hon | man | mundi
vér | munum | mundum
þér | munið | munduð
þeir | muna | mundu

#### Subjunctive

Person | Present | Past
---|---|---
ek | muni | mynda
þú | munir | myndir
hon | muni | myndi
vér | munim | myndim
þér | munið | myndið
þeir | muni | myndi

#### Indicative

Person | Present | Past
---|---|---
ek | mun | munda
þú | munt | mundir
hon | mun | mundi
vér | munum | mundum
þér | munuð | munduð
þeir | munu | mundu

#### Subjunctive

Person | Present | Past
---|---|---
ek | myni | mynda
þú | mynir | myndir
hon | myni | myndi
vér | mynim | myndim
þér | mynið | myndið
þeir | myni | myndi

Past Participle: Does not exist because it activates the future tense.

#### Indicative

Person | Present | Past
---|---|---
ek | skal | skylda
þú | skalt | skyldir
hon | skal | skyldi
vér | skulum | skyldum
þér | skuluð | skylduð
þeir | skulu | skyldu

#### Subjunctive

Person | Present | Past
---|---|---
ek | skyli | skylda
þú | skylir | skyldir
hon | skyli | skyldi
vér | skylim | skyldim
þér | skylið | skyldið
þeir | skyli | skyldi

(_u_ often appears in the place of a _y_ in this subjunctive paradigm.)

### Fifth Gradation

#### Indicative

Person | Present | Past
---|---|---
ek | má | mátta
þú | mátt | máttir
hon | má | mátti
vér | megum | máttum
þér | meguð | máttuð
þeir | megu | máttu

#### Subjunctive

Person | Present | Past
---|---|---
ek | megi | mætta
þú | megir | mættir
hon | megi | mætti
vér | megim | mættim
þér | megið | mættið
þeir | megi | mætti

Past Participle: mátt

#### Indicative

Person | Present | Past
---|---|---
ek | kná | knátta
þú | knátt | knáttir
hon | kná | knátti
vér | knegum | knáttum
þér | kneguð | knáttuð
þeir | knegu | knáttu

#### Subjunctive

Person | Present | Past
---|---|---
ek | knegi | knætta
þú | knegir | knættir
hon | knegi | knætti
vér | knegim | knættim
þér | knegið | knættið
þeir | knegi | knætti

No past participle.
